臺灣屏東地方法院刑事判決　　　　　　　100年度訴字第479號
公　訴　人　臺灣屏東地方法院檢察署檢察官
被　　　告　劉宏順
指定辯護人　本院公設辯護人張宏惠
上列被告因毒品危害防制條例案件，經檢察官提起公訴（100 年
度毒偵字第496 號、407 號），本院改依簡式審判程序後，依協
商程序判決如下：
    主  文
劉宏順施用第一級毒品，累犯，處有期徒刑拾月。又施用第一級
毒品，累犯，處有期徒刑拾月。應執行有期徒刑壹年陸月。
    事實及理由
一、劉宏順前因施用毒品案件，經本院以民國95年度訴字第100
    號判決公訴不受理，復經臺灣高等法院高雄分院以95年度上
    訴字第666 號判決撤銷原判決，並發回本院，再經本院以95
    年度訴更字第3 號判處應執行有期徒刑2 年2 月確定；復因
    違反槍砲彈藥刀械管制條例案件，經本院以95年度訴字第54
    4 號判處有期徒刑2 年確定；又因施用毒品案件，經本院以
    95年度訴字第863 號判處有期徒刑1 年1 月確定（該判決係
    協商判決）。嗣經入監執行各該有期徒刑後，上開本院95年
    度訴更字第3 號及95年度訴字第544 號二案復經本院96年度
    聲字第293 號裁定定應執行刑為有期徒刑4 年2 月確定，再
    經本院以96年度聲減字第1618號就本院95年度訴更字第3 號
    及95年度訴字第544 號二案裁定減刑並更定其應執行刑為有
    期徒刑2 年1 月確定，就本院95年度訴字第863 號裁定減刑
    為有期徒刑6 月15日確定，而於97年12月8 日因縮短刑期假
    釋出監（嗣接續執行另所處易服勞役30日，迄至98年1 月7
    日始出監），然又經撤銷假釋，再於98年6 月17日入監執行
    殘刑有期徒刑5 月17日，而於98年12月3 日執行完畢。
二、劉宏順前另因施用毒品案件，經本院裁定送觀察、勒戒後，
    因認無繼續施用毒品之傾向，而於87年7 月30日觀察、勒戒
    執行完畢釋放出所，並經臺灣屏東地方法院檢察署檢察官於
    同年12月31日以87年度偵字第4592號不起訴處分確定。劉宏
    順於上開觀察、勒戒執行完畢釋放後之5 年內，復因施用毒
    品案件，再經本院裁定送觀察、勒戒後，因認有繼續施用毒
    品之傾向，又經本院裁定令入戒治處所施以強制戒治，而再
    經送強制戒治，其此次所犯施用毒品案件，並經本院以88年
    度易字第1050號判處應執行有期徒刑8 月確定；且另因施用
    毒品案件，經本院以92年度訴字第792 號判處應執行有期徒
    刑11月確定，上開二案並均已執行完畢。嗣其又因施用毒品
    案件，再經本院分別判處罪刑及執行完畢在案（詳如上述）
    。詎劉宏順仍不知悔改，竟分別基於施用第一級毒品之犯意
    ，於下列時間、地點，分別施用第一級毒品海洛因，經警查
    獲：
  (一)於99年11月29日16時許，在其前位於屏東縣屏東市光興巷20
    號住處內，以針筒注射之方式，施用第一級毒品海洛因1 次
    。嗣於99年12月1 日10時30分許，因另案經警拘提到案後，
    其在偵查犯罪之警察機關尚未發覺其施用第一級毒品犯罪前
    ，於接受警詢時，主動供出其施用第一級毒品犯罪，並接受
    法院裁判，復另同意警方採尿送驗，因其尿液檢出嗎啡陽性
    反應，而查悉上情。
  (二)於99年12月16日18時許，在屏東縣屏東市○○路177 巷某土
    地公廟後面的榕樹下（公訴意旨誤為土地公廟前），以針筒
    注射之方式，施用第一級毒品海洛因1 次。嗣於99年12月17
    日11時30分許，因另案經警拘提到案後，其在偵查犯罪之警
    察機關尚未發覺其施用第一級毒品犯罪前，於接受警詢時，
    主動供出其施用第一級毒品犯罪，並接受法院裁判，復另同
    意警方採尿送驗，因其尿液檢出嗎啡陽性反應，而查悉上情
    。
三、證據：被告於本院審理時之自白、台灣檢驗科技股份有限公
    司99年12月28日KH/2010/C0000000號、100 年1 月4日KH/20
    10/C0000000號濫用藥物檢驗報告。
四、本件被告業已認罪，經檢察官、被告及其辯護人於審判外達
    成協商之合意，其合意內容為：被告2 次施用第一級毒品，
    各願受有期徒刑10月之徒刑，並定執行刑有期徒刑1 年6 月
    之宣告。核被告所為，均係犯毒品危害防制條例第10條第1
    項之施用第一級毒品罪。被告先後2 次持有第一級毒品後進
    而施用，其施用前持有之低度行為均應為施用之高度行為所
    吸收，故均不另論其持有毒品罪。被告所犯上開施用第一級
    毒品之2 罪間，犯意各別，應予分論併罰。被告前有如事實
    欄所載徒刑之宣告及執行完畢之事實，此有臺灣高等法院被
    告前案紀錄表可參，其受有期徒刑執行完畢後，5 年內故意
    再犯本件有期徒刑以上之2 罪，均為累犯，均應依刑法第47
    條第1 項之規定，加重其刑。準此，因上開協商合意並無刑
    事訴訟法第455 條之4 第1 項所列情形之一，檢察官聲請改
    依協商程序而為判決，且不論本件有無加重減輕事由，當事
    人均同意如主文之刑度，是本院爰不經言詞辯論，於協商合
    意範圍內為協商判決。
五、應適用之法條：刑事訴訟法第455 條之4 第2 項、第455 條
    之8 、第454 條第1 項，毒品危害防制條例第10條第1 項，
    刑法第11條、第47條第1 項、第51條第5 款。
5 六、本判決除有刑事訴訟法第455 條之4 第1 項第1 款、第2
款
    、第4 款、第6 款、第7 款所定情形之一，或違反同條第2
    項規定者外，不得上訴。
七、如有前項得上訴之情形者，得自判決送達之日起10日內，向
    本院提出上訴書狀，上訴於第二審法院。
本案經檢察官鍾佩真到庭執行職務。
中    華    民    國    100     年    7   月    29    日
                    刑事第一庭  法  官  楊宗翰
以上正本證明與原本無異。
中    華    民    國    100     年    7   月    29    日
                                書記官  鍾小屏
附錄本判決論罪科刑所依據之法條：
毒品危害防制條例第10條
施用第一級毒品者，處 6 月以上 5 年以下有期徒刑。
施用第二級毒品者，處 3 年以下有期徒刑。